臺灣臺南地方法院刑事判決
110年度訴字第1312號
公  訴  人  臺灣臺南地方檢察署檢察官
被      告  余裕惟


選任辯護人  釋圓琮律師
上列被告因違反毒品危害防制條例案件，經檢察官提起公訴（11
0年度偵字第22999號）及移送併案審理（111年度偵字第1678號
），本院判決如下：
    主  文
余裕惟販賣第二級毒品，肆罪，各處有期徒刑拾年肆月，應執行
有期徒刑拾年捌月。
扣案0000000000號行動電話壹支，沒收。未扣案販毒所得新臺幣
叁仟元，沒收，於全部或一部不能沒收時，追徵之。
    事  實
一、余裕惟明知甲基安非他命係毒品危害防制條例明定之第二級
    毒品，依法不得持有、販賣，竟意圖營利，基於販賣第二級
    毒品甲基安非他命之犯意，以0000000000號行動電話作為聯
    絡工具，於附表所示時間、地點，以附表所示方式及金額，
    販賣甲基安非他命予戴國斌1次、陳連福1次、榮志偉2次。
    嗣經警對上開門號實施通訊監察，復於民國110年11月1日，
    持搜索票前往臺南市○鎮區○○里○○000號之00余裕惟住處執行
    搜索，當場扣得上開門號之行動電話1支，因而查獲上情。
二、案經臺南市政府警察局玉井分局報請臺灣臺南地方檢察署檢
    察官偵查起訴。
    理  由
一、證人戴國斌、陳連福、榮志偉之警詢陳述，性質上屬傳聞證
    據，並經被告及辯護人抗辯其證據能力，復查無傳聞法則例
    外得為證據之情形，依刑事訴訟法第159條第1項規定，不具
    證據能力。至本判決其餘引用之證據資料，關於傳聞證據部
    分，業經檢察官、被告及辯護人同意作為本案證據使用，或
    知有傳聞證據之情形而未於言詞辯論終結前聲明異議，本院
    審酌該等證據作成時之情況，認無何取證之瑕疵或其他不當
    情事，依刑事訴訟法第159條之5規定，均具有證據能力。
二、訊據被告否認有何販賣第二級毒品甲基安非他命犯行，辯稱
    ：附表編號1部分，110年5月15日是林豈葦交付毒品給戴國
    斌，同年月17日，我是將毒品放在吸食器內，連同吸食器一
    起交給戴國斌，讓他當場施用毒品；編號2部分，110年5月2
    1日我也是將毒品放在吸食器內，連同吸食器一起交給陳連
    福施用毒品，同年月22日，我有給陳連福1小包毒品；編號3
    、4所載時間、地點，我有交付毒品給榮志偉，上開提供毒
    品行為，都是無償轉讓云云。
三、經查： 
（一）附表編號1部分
   1、被告於110年5月15日下午，在臺南市南化區九空橋路旁，
      以新臺幣（下同）1000元之代價，販賣甲基安非他命1包
      予戴國斌，戴國斌當場反應份量不足，之後又以簡訊質問
      此事，被告為補足份量，於同年月17日22時30分許，在臺
      南市左鎮區○○里000之0號○○殿前，交付甲基安非他命1小
      包予戴國斌等情，業據證人戴國斌於偵訊時證稱：110年5
      月17日通訊監察譯文「之前賣我一千的東西做成那樣」，
      是指1000元的安非他命，被告給我不夠1000元的量，我是
      在110年5月17日之前給被告1000元，日期我沒有記，地點
      在南化區西埔一個橋邊，被告當場跟我說，他給我的量不
      夠，改天會補我，被告是在110年5月17日22時30分，在左
      鎮區的○○殿，給我1小包安非他命補上次不夠的量等語（
      偵卷第78-79頁）。
　 2、證人戴國斌所證，有雙方之通訊監察譯文可資補強（偵卷
      第55頁），茲節錄如下：
編號 日期時間 監聽對象A 方向 通話對象B 通話內容 1-1 110年5月17日16時16分47秒 0000000000 余裕惟 <- 0000000000 戴國斌 簡訊：之前賣我一千的東西做成那樣是你凹小弟我　不是我凹你呢 1-2 110年5月17日17時02分21秒 0000000000 余裕惟 <- 0000000000 戴國斌 A:喂。 B:你在南化國小? A:嘿啊，對啊。 B:「大摳偉」那裡? A:蛤? B:你在偉仔那裡? A:嘿啊，我說我晚上會打給你，不會很晚，我說會打就是會打。 B:好好好。 1-3 110年5月17日21時38分03秒 0000000000 余裕惟 <- 0000000000 戴國斌 A:我在新化要回去了啦！ B:你在新化？ A:沒…，我跟你說過了，我會打給你。 B:没有啦，我不知道。 A:我會打給你。 B:我以為你在這裡，所以打給你！ A:没有啦，我手機剛才拿相反，所以沒辦法跟你講話。 B:好啦，好好。 1-4 110年5月17日21時50分33秒 0000000000 余裕惟 <- 0000000000 戴國斌 簡訊：我們在○○殿 1-5 110年5月17日22時09分15秒 0000000000 余裕惟 <- 0000000000 戴國斌 A:要到了，要到了，好不好。  B:你有着到簡訊？ A:蛤？ B;你有看到簡訊？ A:什麼簡訊？ B:... A:蛤？ B:我在廟。 A:我知道，你剛跟我說了。 B:吼。 
      證人戴國斌於本院經提示上開譯文後，對於毒品交易之時
      間、地點、金額，及被告事後補足份量等事實，所為證述
      均與偵訊一致，僅就交易細節詳述：110年5月17日前幾天
      交易時，是被告開車載林豈葦到場，林豈葦將毒品交給被
      告，被告拿給我，我把1000元拿給被告，我就走了，沒有
      注意被告有無將1000元拿給林豈葦，我當場有說東西不是
      很多，沒有特定對誰講，我要求再補給我，我是跟被告聯
      絡，我私下聯絡林豈葦，林豈葦叫我找被告，我不知道東
      西到底是誰的，我有問林豈葦，林豈葦推給被告，被告有
      在○○殿那邊補足份量，這次林豈葦沒有出現，在○○殿時，
      我沒有與被告一起施用毒品等語（院卷第298-302、304頁
      ）。
 　3、由證人戴國斌於本院所證，固可得知林豈葦於交易時在場
      ，並提供毒品由被告交予戴國斌，惟林豈葦與被告間，係
      共同販毒予戴國斌，或是單純之上下游，或有其他合作關
      係，戴國斌一無所知，本院亦無從查證，尚難遽以認定，
      然因被告已為毒品之交付及價金之收受，不論其與林豈葦
      之內部關係為何，其所為業已該當販賣毒品之構成要件行
      為，自應負販賣毒品罪責。況觀之上開譯文，戴國斌以簡
      訊質問被告「之前賣我一千的東西做成那樣是你凹小弟我
      」，係將被告作為賣家加以指責，被告於後續通話中，並
      未有所反駁或提及林豈葦，反數次表示會主動聯繫，之後
      更出面前往○○殿，將先前交易所拖欠之毒品份量補足予戴
      國斌，堪認被告應係此次毒品交易之賣方無訛。被告抗辯
      110年5月15日交易時，是林豈葦交付毒品給戴國斌，同年
      月17日在○○殿，其是提供含有毒品之吸食器讓戴國斌當場
      施用毒品，核與上述事證不符，無可採信。
（二）附表編號2部分　　
   1、被告於110年5月21日18時48分許，在其住處外，以500元
      之價格，販賣甲基安非他命1包予陳連福，因份量不足，
      復於翌日（22日）0時5分許，在上開地點，交付陳連福1
      小包甲基安非他命以補足份量之事實，業經證人陳連福於
      偵查中作證：譯文中我說「留一張」就是1000元的安非他
      命，被告說「先拿一張讓我相添」，是他身上沒錢，要去
      補貨，叫我先拿1000元給他，他去拿到貨再給我，但我身
      上沒有1000元，我只有給他500元，我說「先給我止一下
      」，是指先給我止癮一下，110年5月21日18時48分，在被
      告住處外面，我給被告500元，被告先給我一點點的安非
      他命，以透明夾鍊袋裝成1小包，只有一點點，剩下的，
      被告在同年月22日0時5分，在他住處外，給我1小包，補
      足我向他購買500元的量等語（偵卷第145-146頁），並有
      通訊監察譯文可稽（偵卷第114-115頁），其內容如下：
編號 日期時間 監聽對象A 方向 通話對象B 通話內容 2-1 110年5月21日17時20分00秒 0000000000 余裕惟 -> 0000000000 陳連福 A:喂。 B:嗯，要回來了？。 A:鬥陣的，你那裡有【鐳（lui)】(新加坡指「錢」的意思）？ B:沒有鐳（lui)星期天才有。 A:蛤？ B:要星期天做一做才有，我現在還沒進去，才要進去而已，我老闆。 A:才要進去店裡而已？ B:嗯。 A:你沒有去跟你老闆先問看看？ B:留一張。 A:先拿一張讓我相添。 B:好啊，你那裡有嗯？！ A:嘿啊，你就....... B:先給我「止」一下啦！ A:你就…。 B:你在哪裡啊？ A:我等下要回去，你就先跟你老闆拿，拿好打給我。 B:嗯，好啊。 2-2 110年5月21日17時59分17秒 0000000000 余裕惟 -> 0000000000 陳連福 B:喂。 A:你在哪？ B:我現在山下，等下就要上去了，不用半小時就進去了。 A:你還沒到？ B:你在家囉？ A:嘿啊，我回來在家了。 B:好啊，我等下到山上再打給你，我過去你那。 A:好啊，先去拿【鐳（lui)】喔。  B:先「止」一下，有吼？  A:啊你快點啊。 B:好啦。 2-3 110年5月21日18時48分45秒 0000000000 余裕惟 <- 0000000000 陳連福 A:喂。 B:鬥陣的，我在你家外面了。 A:喔。 2-4 110年5月21日21時21分13秒 0000000000 余裕惟 -> 0000000000 陳連福 A:喂，鬥陣的，現在怎樣? B:等一下。 A:等一下，好好。 2-5 110年5月21日23時37分12秒 0000000000 余裕惟 -> 0000000000 陳連福 簡訊：我等等過去。 2-6 110年5月21日23時37分28秒 0000000000 余裕惟 -> 0000000000 陳連福 簡訊：我出來新化買東西 2-7 110年5月22日00時05分16秒 0000000000 余裕惟 -> 0000000000 陳連福 B:喂，你回來了？。 A:嘿啊。 B:我下去就好。 A:你要過來？ B:嘿。 A:現在嗎？ B:嘿，我現在馬上下去 
  2、由上開編號2-1、2-2之譯文可知，被告同意提供毒品讓陳
     連福止癮，但要求陳連福先向其老闆拿錢，陳連福應允後
     ，雙方於110年5月21日18時48分見面（即編號2-3譯文），
     足徵證人陳連福於偵查所證以500元向被告取得甲基安非他
     命，確屬有據；又稽之上開編號2-7譯文，雙方又於同年月
     22日0時5分碰面，距前次碰面相隔僅約5小時，且被告於偵
     訊及本院均坦承此次有給陳連福1小包甲基安非他命（偵卷
     第39頁，院卷第88頁），則被告於短時間內交付2次毒品，
     可見證人陳連福證稱被告係為補足先前所購500元之分量而
     交付毒品，亦屬可信。
　3、證人陳連福於本院交互詰問時，針對上開譯文內容，雖證
     稱未曾向被告取得毒品，亦未交付500元，核與偵訊所述不
     符，亦與被告供認有交付毒品一情相違，惟其於詰問結束
     後，支吾陳稱有事情欲私下向公訴人報告，經本院曉以證
     人之法律上義務，方表示係因受託到庭為被告說好話，始
     為與偵訊相異之證述，其於110年5月21日、22日，確實有
     給被告500元，被告分2次把毒品給齊等語（院卷第275-276
     頁），堪認證人陳連福於偵查中所證，應係事實。又前揭
     譯文內容業已顯示被告當時急缺現金，多次催促陳連福先
     向其老闆調借，故被告辯稱其於110年5月21日、22日提供
     毒品予陳連福，均未收取分文云云，自難採信。
（三）附表編號3、4部分　　
　 1、被告於110年5月17日委託榮志偉前往超商代為儲值1000元
      之遊戲點數後，於同日16時54分許，前往榮志偉住處交付
      甲基安非他命1包，以之抵償上開金額；復於110年5月30
      日向榮志偉借款500元，嗣於同日21時許，前往榮志偉住
      處，交付甲基安非他命1包以抵償借款等情，業經被告就
      上開2次交付毒品之事實，於偵查及本院均坦承不諱（偵
      卷第40頁，院卷第88頁），並於偵訊時自白：我沒有免費
      提供甲基安非他命給榮志偉，第1次是榮志偉幫我買星城
      遊戲的1000元代碼，我問榮志偉是要還他1000元，還是給
      他毒品，他說不要給現金，直接給他安非他命，所以我給
      他價值1000元的安非他命，裝成1小包，第2次是我向榮志
      偉借500元去加油，我要還他500元，他說不要拿現金，叫
      我給他安非他命，所以我就給他價值500元的安非他命等
      語（偵卷第41頁）。
　 2、參以證人榮志偉就上開被告以毒品抵償債務之事實，業於
      偵訊時證述明確（偵卷第214-217頁），嗣於本院作證時
      ，固因時隔已久而略有反覆，惟最終所證仍與偵訊一致（
      院卷第283-285、288-290、291-292頁），且核與下列通
      訊監察譯文相符（偵卷第185-187頁）：
編號 日期時間 監聽對象A 方向 通話對象B 通話內容 3-1 110年5月17日12時26分27秒 0000000000 余裕惟 -> 0000000000 榮志偉 A:喂。 B:喂，我在上班咧。 A:在上班，中午不是有休息。 B:下午，到5點。 A:我是說你中午不是有休息吃飯？ B:是，吃飯。 A:那可以讓我拜託一下好嗎？ B:怎樣？ A:你可以先去幫我去代碼？ B:什麼等你？ A:代碼啦！ B:沒有啦，要怎用。 A:不是一樣的意思？我下午回去一樣會去找你啊，我已經等你2天了咧。 B:嘿啦，我知道。 A:對阿，我都已經有在等你了，你先去幫我代碼，我應該3點多就回去了，3點多回去等你下班，你也還沒下班，不然你跟我說你在哪裡，我去找你，這樣乾脆，我從公司走的時候再打給你。 B:嗯。 A:你跟我說在哪裡，我再過去，就不用等到5點。 B:嗯。 A:這樣好嗎？ B:你說要我去哪裡？ A:去7-11代碼一下啦！ B:什麼碼啦？ A:7-11代碼啦！ B:什麼叫代碼啦？ A:你去7-11，叫店員幫你，他幫你按了。 B:代碼啦要幹嘛啦！ A:我要玩「星城」啦！（星城Online線上遊戲) B:吼！ A:好啦，拜託一下啦，我3點多回去，去你那裡。 B:是代碼幫你用1000元嗎？！ A:嘿啦。 B:雞巴，玩星城。 A:拜託一下！ B:你叫我現在出門？ A:嘿拉，拜託一下！我傳給你。  B:好啦，好啦。 3-2 110年5月17日12時33分33秒 0000000000 余裕惟 -> 0000000000 榮志偉 簡訊: 偉哥好了麻煩跟我說一下 3-3 110年5月17日12時40分37秒 0000000000 余裕惟 <- 0000000000 榮志偉 B:有嗎？ A:我哪知，我看看。  B:喂！（掛斷) 3-4 110年5月17日12時41分26秒 0000000000 余裕惟 <- 0000000000 榮志偉 B:有沒有，不然你也說一下。 A:我現在去線上問一下。 B:我跟你說，有的話打電話跟我說一下，不然回個訊息。 A:我知道，我知道。 B:不然這張單是要算誰的。 A:我現在上去看，有馬上跟你講。 B:吼，好…。 3-5 110年5月17日12時42分23秒 0000000000 余裕惟 -> 0000000000 榮志偉 簡訊:有 3-6 110年5月17日16時23分06秒 0000000000 余裕惟 -> 0000000000 榮志偉 B:喂。 A:你在哪裡？ B:我在南化。 A:誰不知道在南化。  B:嘿啊。 A:哪裡啊？ B:家裡。 A:你在家喔？ B:嘿。 3-7 110年5月17日16時53分54秒 0000000000 余裕惟 <- 0000000000 榮志偉 B:喂。 A:再1分鐘。 B:喔。 4-1 110年5月30日16時43分37秒 0000000000 余裕惟 -> 0000000000 榮志偉 B:喂。 A:偉哥，你在家沒？  B:我在家。 A:蛤？ B:我在家。 A:我要到你哪裡了。  B:喔。 A:喔。 4-2 110年5月30日18時48分03秒 0000000000 余裕惟 <- 0000000000 榮志偉 B:喂。 A:我剛回來，我會過去，我今    天如果沒過去，以後，以      後，你見到我一次打一次。 B:嗯。 4-3 110年5月30日19時32分42秒 0000000000 余裕惟 -> 0000000000 榮志偉 B:喂。 A:偉哥，你剛才有拿500元借    我加油，我等下先拿500過    去給你，8、9點我在過去找    你，我等下先拿500過去給    你，8、9點時，你等我一      下，我... B:沒有啦，你也…，水一點。 A:什麼水一點？!你現在在說什麼啦。 B:怎這樣？ A:我等一下再跟你講好不好啦？！見面再講好不好啦？！ B:喔。 4-4 110年5月30日20時42分34秒 0000000000 余裕惟 <- 0000000000 榮志偉 簡訊： 你太過分了我不想跟你說了 4-5 110年5月30日20時49分56秒 0000000000 余裕惟 <- 0000000000 榮志偉 A:我要到你那裡了，我要到你那裡了，我要到你那裡了。 
　 3、從而，上開被告2次以毒品抵償所積欠榮志偉債務之事實
      ，除有證人榮志偉於偵審之證述及通訊監察譯文足以證明
      外，被告於偵查中亦自承其並非免費提供毒品予榮志偉，
      而係以毒品抵債等語至明。故被告於本院否認抵債一情，
      抗辯係無償轉讓毒品予榮志偉，所欠合計1500元之債務，
      是事後另外償還云云，不足採信。　
（四）販賣甲基安非他命乃最輕法定本刑10年以上有期徒刑之重
      罪，其交易隱密，價格亦無公開透明可言，是販賣者從中
      牟利之細節，除販賣者坦承外，實無可得知，惟正因毒品
      交易事涉重刑，且取得不易，價格高昂，故除交易雙方有
      特殊關係或情由，足以反證販賣者並無圖利之意思外，一
      般人自無甘冒風險，以平價或賠價供應毒品予他人之理。
      查：證人戴國斌、陳連福於偵查中均陳稱渠等與被告之交
      情普通（偵卷第78、144頁），證人榮志偉則陳稱因被告
      欠錢不還導致交情變差（偵卷第214頁），足見被告與戴
      國斌等人均未特別交好或有其他情誼，則被告向戴國斌、
      陳連福收取價金而交付毒品，或以毒品抵償積欠榮志偉之
      債務，應係有利可圖，其主觀上具有營利意圖，殆無可疑
      。故本件事證明確，被告就附表所為各次犯行，均堪認定
      ，應依法論科。
四、論罪科刑及沒收　　
（一）核被告就附表各次所為，均係犯毒品危害防制條例第4條
      第2項之販賣第二級毒品罪。檢察官移送併案部分，因與
      起訴之犯罪事實相同，為同一案件，本院自得併予審理。
      被告因販賣而持有第二級毒品甲基安非他命之低度行為，
      均為販賣之高度行為所吸收，不另論罪。被告所為4次犯
      行，犯意各別，行為不同，應予分論併罰。
（二）本院審酌被告前因販賣第二級毒品案件，經法院判處應執
      行有期徒刑4年6月確定，入監執行後，於109年3月30日假
      釋，有其前案紀錄表在卷，其當知販毒行為之嚴重性，竟
      未能有所醒悟，於假釋期間再犯本案，戕害他人身心，造
      成毒品氾濫，提高社會負擔成本，實屬不該，且犯後否認
      犯行，並無悔意，惟考量交易對象僅3人，擴散毒害之情
      形非鉅，及所販數量及所得利益非高，兼衡其於本院所述
      之學歷、工作及家庭狀況等一切情狀，分別量處如主文所
      示之刑，並綜合所犯次數、所獲利益等整體犯罪情節，定
      其應執行之刑，以資懲儆。
（三）扣案0000000000號行動電話1支，係被告所有並作為本案
      聯繫毒品交易之用，有卷附通訊監察譯文為憑，應依毒品
      危害防制第19條第1項規定，宣告沒收之。又被告於本案
      販毒所得合計3000元，未據扣案，應依刑法第38條之1第1
      項前段、第3項規定，宣告沒收之，於全部或一部不能沒
      收時，追徵之。
據上論斷，應依刑事訴訟法第299條第1項前段，毒品危害防制條
例第4條第2項、第19條第1項，刑法第11條前段、第51條第5款、
第38條之1第1項前段、第3項，判決如主文。
本案經檢察官蔡宜玲提起公訴，檢察官紀芊宇到庭執行職務。
中　　華　　民　　國　　111 　年　　9 　　月　　5 　　日
　　　　　　　　　刑事第十一庭  審判長法　官　陳淑勤
　　　　　　　　　　　　　　　　　　　法　官　張郁昇
　　　　　　　　　　　　　　　　　　　法　官　周宛瑩
以上正本證明與原本無異。
如不服本判決應於收受本判後20日內向本院提出上訴書狀，並應
敘述具體理由。其未敘述上訴理由者，應於上訴期間屆滿後20日
內向本院補提理由書狀（均須按他造當事人之人數附繕本）「切
勿逕送上級法院」。
  　　　　　　　　　　　　　　　      書記官　李諾櫻
中　　華　　民　　國　　111 　年　　9 　　月　　5 　　日
附表：
編號 交易對象 交易時間、地點及方式 交易金額 1 戴國斌 余裕惟於110年5月15日下午，在臺南市南化區九空橋路旁，以右列金額販賣甲基安非他命1包予戴國斌，戴國斌當場反應份量不足，之後又以簡訊質問此事，余裕惟於同年月17日22時30分許，在臺南市左鎮區○○里000之0號○○殿前，交付甲基安非他命1小包予戴國斌，以補足份量。 1000元 2 陳連福 余裕惟於110年5月21日18時48分許，在其臺南市○鎮區○○里○○000號之00住處外，以右列金額販賣甲基安非他命1包予陳連福，因份量不足，余裕惟於翌日（22日）0時5分許，在上開地點，交付甲基安非他命1小包予陳連福，以補足份量。 500元 3 榮志偉 余裕惟於110年5月17日中午委託榮志偉前往超商代為儲值1000元之遊戲點數後，於同日16時54分許（起訴書誤載為19時許），在臺南市○○區○○00號之0榮志偉住處，交付甲基安非他命1包予榮志偉，抵償上開金額。 1000元 4 榮志偉 余裕惟於110年5月30日下午向榮志偉借款500元，嗣於同日21時許，在上開榮志偉住處，交付甲基安非他命1包予榮志偉，抵償上開借款。 500元 
附錄論罪法條：
毒品危害防制條例第4條第2項
製造、運輸、販賣第二級毒品者，處無期徒刑或10年以上有期徒
刑，得併科新臺幣1千5百萬元以下罰金。